臺灣高雄地方法院民事裁定
111年度勞補字第63號
原      告  林鳳湘  

訴訟代理人  張哲軒律師
上列原告請求給付職業災害補償等事件，本院裁定如下：
    主    文
原告應於本裁定送達翌日起十日內，補繳第一審裁判費，並具狀
補正如附表所示事項，逾期未補正，即駁回原告之訴。
    理    由
一、按當事人書狀，除別有規定外，應記載當事人姓名及住所或
    居所；書狀不合程式或有其他欠缺者，審判長應定期間命其
    補正；原告之訴，起訴不合程式或不備其他要件者，法院應
    以裁定駁回之；但其情形可以補正者，審判長應定期間先命
    補正。民事訴訟法第116條第1項第1款前段、第121條第1項
    、第249 條第6 款，分別定有明文。經查，本件原告起訴狀
    未記載被告之住所或居所之地址，則有程式上之欠缺，至原
    告起訴狀記載請本院詳查云云，惟依前揭法律規定，此項記
    載乃當事人於書狀上之應記載事項，並非法院依職權應調查
    之事項，是原告自應提出具體調查之聲請，並依調查所得資
    料提出完整記載之起訴狀，以符法律規定。另原告起訴狀以
    「陳世儀即庭香園」為被告，則原告以獨資商號為被告，請
    提出該獨資商號之商工登記資料及商號負責人最新之戶籍謄
    本（記事欄勿省略）。為此，爰依前揭規定，命原告具狀補
    正被告之住所或居所、商工登記資料。
二、又原告起訴未據繳納裁判費。按「以一訴主張數項標的者，
    其價額合併計算之。但所主張之數項標的互相競合或應為選
    擇者，其訴訟標的價額，應依其中價額最高者定之。」、「
    因確認僱傭關係或給付工資、退休金或資遣費涉訟，勞工或
    工會起訴或上訴，暫免徵收裁判費三分之二」，此為民事訴
    訟法第77條之2第1項、勞動事件法第12條第1項分別定有明
    文。查本件原告請求訴訟標的金額合計為新臺幣（下同）31
    7,722元（含醫療費用179,802元＋工資補償130,000元＋提繳
    勞退金7,920元＝317,722元），應徵收第一審裁判費為3,420
    元，惟其中原告請求給付工資補償130,000元及提繳勞退金7
    ,920元，合計137,920元部分，原應徵第一審裁判費1,440元
    ，依前開規定，暫免徵收裁判費三分之二即960元（計算式
    ：1,440元×2/3＝960元），故本件原告應補繳裁判費2,460元
    （計算式：3,420元－960元＝2,460元）。又因原告於起訴之
    同時，另具狀聲請訴訟救助（即本院111年度救字第39號）
    ，如經本院裁定准予訴訟救助確定，則於訴訟終結前，原告
    得暫免繳納裁判費及其他應預納之訴訟費用，惟如該訴訟救
    助案件嗣經駁回聲請確定，則原告應於裁定駁回確定之翌日
    起5日內，補繳上開裁判費，逾期不繳，即駁回其訴，特此
    裁定。
中　　華　　民　　國　 111　　年　　4　　 月　 1  　日
　　　　　　　　　勞動法庭　　法　官    黃顗雯
以上正本係照原本作成。
本裁定不得抗告。　　　　　　　　　
中　　華　　民　　國　　111 　年　　4 　　月　　1 　　日
                              書記官    江俐陵
附表：
一、被告：請補正被告之住所或居所之地址、商號之商工登記資
    料及商號負責人最新之戶籍謄本（記事欄勿省略）。
二、補正起訴狀及繕本：請正確記載被告名稱、地址，並按被告
    人數提出繕本。